【裁判字號】    95,抗,920
【裁判日期】    950711
【裁判案由】    假扣押
【裁判全文】
臺灣高等法院民事裁定                   95年度抗字第920號
抗  告  人  南方小鎮公寓大廈管理委員會
法定代理人  甲○○
上列抗告人因與相對人乙○○間假扣押事件，對於中華民國95年
6月6日臺灣板橋地方法院95年度裁全字第6290號所為裁定，提起
抗告，本院裁定如下：
    主  文
抗告駁回。
抗告訴訟費用由抗告人負擔。
    理  由
一、按債權人就金錢請求或得易為金錢請求之請求，欲保全強制
    執行者，固得依民事訴訟法第522條第1項規定聲請假扣押；
    惟依同法第526條第1項、第2項規定，請求及假扣押之原因
    應釋明之，釋明如有不足，而債權人陳明願供擔保或法院認
    為適當者，法院始得定相當之擔保，命供擔保後為假扣押。
    前開民事訴訟法第526條第2項規定，係92年2月7日修正公布
    ，依修正後之規定，請求及假扣押之原因，債權人如未先為
    釋明，縱就債務人所應受之損害供法院所定之擔保者，亦不
    得命為假扣押，必因釋明而有不足，並經債權人陳明願供擔
    保或法院認為適當者，始得命供擔保後為假扣押。又公寓大
    廈管理委員會，指為執行區分所有權人會議決議事項及公寓
    大廈管理維護工作，由區分所有權人選任住戶若干人為管理
    委員所設立之組織；其職務包括區分所有權人會議決議事項
    之執行；管理委員會有當事人能力，公寓大廈管理條例第3
    條第9款、第36條第1款、第38條定有明文。且所謂公寓大廈
    ，包括公寓大廈之建築物及其基地，同條例第3條第1款亦有
    明確定義。
二、經查抗告人主張伊係經主管機關核准報備之管理委員會，相
    對人為南方小鎮公寓大廈之住戶，長期占用區分所有權人共
    有之土地，受有相當於租金之不當得利，業經區分所有權人
    會議決議對相對人提起訴訟，伊亦已向原法院對相對人提起
    訴訟，固據其提出公寓大廈管理組織報備證明、南方小鎮第
    4屆區分所有權人會議紀錄、原法院簡易庭通知書為證（見
    本院卷5-7頁）；且依前開說明，抗告人固有當事人能力。
    惟抗告人所提出相對人所為違建之照片及土地登記謄本（見
    原審卷4-7頁），僅能認係釋明其請求之原因；而就相對人
    之財產究有何日後不能強制執行或甚難執行之虞之假扣押原
    因，抗告人僅泛稱據悉相對人近日將出售所有房屋，恐日後
    有不能強制執行或甚難執行之虞，認有對相對人所有之財產
    予以假扣押之必要云云，並未盡釋明之義務。另抗告人所提
    出公寓大廈管理組織報備證明、南方小鎮第4屆區分所有權
    人會議紀錄、原法院簡易庭通知書（見本院卷5-7頁），亦
    不足以認為抗告人已盡釋明假扣押原因之義務。原法院裁定
    駁回抗告人所為假扣押之聲請，所持理由雖與本院所為之認
    定不同，然其結果並無二致，仍應予維持，應認為抗告無理
    由。抗告論旨指摘原裁定不當，聲明廢棄，為無理由。
三、據上論結，本件抗告為無理由，依民事訴訟法第495條之1第
    1項、第449條第2項、第95條、第78條，裁定如主文。
中    華    民    國    95    年    7     月    11    日
                  民事第八庭  審判長法  官  吳景源
                                    法  官  連正義
                                    法  官  鄭威莉
正本係照原本作成。
不得再抗告。
中    華    民    國    95    年    7     月    12    日
                                    書記官  秦慧榮


司法院資訊處製作；財團法人民間司法改革基金會備份。
